---
title: "Laboratorio 2 Estadística general"
author: "Katherine Benjumea Ortiz, Brigith Lorena Giraldo Vargas, Valentina Ochoa Arboleda, Tomás Atehortua Ceferino, Danilo de Jesús Toro Echeverri"
date: "2023-03-23"
output: html_document
---

```{r setup, include=FALSE}
knitr::opts_chunk$set(echo = TRUE)
```

## Bloque 1
```{r}
#bloque1
datos = read.csv("./datos.csv")
tabla = table(datos)
addmargins(tabla) # Suma de filas y columnas
prop.table(tabla) # Sacar todas las prop de la tabla entre total
prop.table(tabla,1) # Sacar todas las prop de la tabla entre total de las filas (adulto y joven)
prop.table(tabla,2) # Sacar todas las prop de la tabla entre total de las columnas (cada deporte)
```
# Probabilidad de que una persona seleccionada al azar:
- Probabilidad de que juegue beisbol y sea adulta R/ 0
- Probabilidad de que sea joven. R/ 202 / 300= 0.67333333
- Probabilidad de que juegue futbol dado que es una persona adulta. R/ 0.44897959
- Probabilidad de que sea joven si le gusta jugar baloncesto. R/ 0.6304348
- Probabilidad de que juegue baloncesto o béisbol dado que es una persona joven R/ total de jóvenes que juegan 
  baloncesto y beisbol 58 + 68 = 126, 126 / 202 = 0.6237623
- Probabilidad dado que es una persona adulta, no juegue tenis. R/ total de adulto que no juegan 
  tenis = 34 + 0 + 44 = 78, 78 / 98 = 0.7959183

## Bloque 2
### Problema 2 

Se puede modelar el problema utilizando la distribución de Probabilidad Binomial, donde `n` es el número de 
asientos disponibles en el avión (100),`k` es el número de tiquetes vendidos (110),`p` es la probabilidad 
de que una persona no se presente (0.12). 

- La probabilidad de que exactamente una persona no pueda abordar el avión se calcula de la siguiente manera:  
$$
P(X = x) = \binom{n}{x} p^x(1-p)^{n-x}
$$

$$
P(X = 101) = \binom{100}{101} 0.88^{101}(1-0.88)^{100-101}
$$

Usando la función de R `dbinom()`:

```{r}
dbinom(101, 110, 0.88)
```

- La probabilidad de que al menos una persona no pueda abordar el avión: 
$$
P(X > 100) =  \sum_{x=101}^{110}((\frac{110!}{x!(110-x)!}) 0.88^x(1-0.88)^{110-x})
$$

Usando la función de R `dbinom()`:

```{r}
pbinom(100, 110, 0.88, lower.tail=FALSE)
```

La probabilidad de que al menos una persona no aborde el avion es: `0.1366599`

- Los tiquetes que puede vender la aerolínea si la empresa no está dispuesta a tolerar un riesgo de no poder 
abordar el avión en un porcentaje superior a 5 por ciento. 

$$
Q(p,n,p) = min[x: P(X ≤ x) ≥ p]
$$

$$
Q(0.95,110,0.88) = min[x: P(X ≤ x) ≥ 0.95]
$$

```{R}
qbinom(0.95, 110, 0.88, lower.tail = TRUE)
```

Si la empresa vende más de 102 boletos, hay una probabilidad mayor al 5% de que no todos los pasajeros puedan 
abordar el avión. Por lo tanto, la empresa podría vender hasta 2 boletos adicionales, sin superar un riesgo 
del 5% de los pasajeros no puedan abordar el avión. 

## Bloque 3
```{r}
# Bloque3

### Problema 3 binomial (discreta)

# Verificación cumplimiento de los supuestos de la binomial.
#- En el experimento encontramos un caso de éxito, que en este caso es ser hembra y de fracaso que es ser macho
#- Repetir n tipo de veces: si se cumple, ya que se están observando 100 ranas (n=100)
#- Ensayos independientes, ya que si una rana es hembra o macho no afecta que la próxima sea hembra o macho
#- La probabilidad se asume constante (0.53)

# p: # de ranas hembras entre 100. 
# n total de ranas.
# k: caso exitoso en el que se encuentren exactamente 60 ranas hembras.

n = 100
p = 0.53
k = 60

binomial = dbinom(k,n,p)
# R/  La probalidad  de que exactamente sean 60 ranas hembras es de 0.0301058

# Para realizar una aproximación utilizamos la distribución normal. 
# n*p: media de los datos.
# n*p*q: desviación estándar

normal = (pnorm(60.5, n*p , sqrt(n*p*(1-p))) - pnorm(59.5, n*p, sqrt(n*p*(1-p))))
#0.02994174

# R/ Esta aproximación nos indica que la propablidad de que sean hasta 60 es 0.02994174 y con estos resultados 
# calculamos el porcentaje de error.

error1 = ((binomial-normal) / binomial)*100
# El porcentaje de error entre la distribucción binomial y normal es de 0.5449448 

# Problema 4 poisson 

# X: Número de terremotos anuales 
# d: Desviación estandar

X = 19
d = 17
exacto = 1 - ppois(19,17)
# La probabilidad de que al menos se produzcan 20 terremotos al año es de 0.2636783
# Para realizar una aproximación utilizamos la distribución normal

aprox = 1 - pnorm(19.5, 17, sqrt(17))
# R/ Esta aproximación nos indica que la propabilidad de que al menos se produzcan 20 terremotos en el año es de 
# 0.2721448 y con estos resultados calculamos el porcentaje de error.

error2 = abs(((exacto - aprox) / exacto)*100)
# El porcentaje de error entre la poisson y la distribución normal es de 3.210932
```

## Bloque 4

- Tiempo medio entre dos llamadas sucesivas.
 
Para encontrar el tiempo medio entre dos llamadas sucesivas, se puede utilizar el hecho de que la distribución 
exponencial tiene una media igual a 1/λ, donde λ es la tasa media de llegada de los eventos. En este caso, λ = 4 
llamadas por minuto, por lo que el tiempo medio entre dos llamadas sucesivas es de 1/4 = 0.25 minutos o 15 segundos.

```{r}
# Probabilidad de que después de recibir una llamada, se produzca otra en menos de 10 segundos
lambda = 4
X = 10
pexp(X, 1 / 15)
# R/ La probabilidad de recibir otra llamada en menos de 10 segundos es de : 4.081%

# Probabilidad de que se produzcan exactamente cinco llamadas en un minuto
X = 5
dpois(X, lambda)

# R/ La probabilidad de recibir exactamente 5 llamadas es de : 15.63%

# Probabilidad de que se produzcan menos de cinco llamadas en un minuto.
X = 5 - 1
ppois(X, lambda)

# R/ La probabilidad de recibir menos de 5 llamadas es de : 62.88%

# Probabilidad de que se produzcan más de 40 llamadas en un período de ocho minutos.
X = 40
ppois(40, (lambda*8), FALSE)

# R/ La probabilidad de que se produzcan más de 40 llamadas en 8 minutos es de : 7.07%
```

