---
title: "Laboratorio 2 Estadística general"
author: "Katherine Benjumea Ortiz, Brigith Lorena Giraldo Vargas, Valentina Ochoa Arboleda, Tomás Atehortua Ceferino, Danilo de Jesús Toro Echeverri"
date: "2023-02-23"
output: html_document
---
 
```{r setup, include=FALSE}
knitr::opts_chunk$set(echo = TRUE)
```
 
 
## Bloque 1
 


## Bloque 2
### Problema 2 

Se puede modelar el problema utilizando la distribución de Probabilidad Binomial, donde n es el numero de asientos 
disponibles en el avion (100), x es el número de tiquetes vendidos (110), p es la probabilidad de que una persona no se 
presente (0.12) y k es el número de personas que no pueden abordar el avión.

- La probabilidad de que exactamente una persona no pueda aoordar el avión se calcula de la siguiente manera: 
$$
P(X = x) = \binom{n}{x} p^x(1-p)^{n-x}
$$

$$
P(X = 101) = \binom{100}{101} 0.88^{101}(1-0.88)^{100-101}
$$

Usando la funcion de R `dbinom()`:

```{r}
dbinom(101, 110, 0.88)
```

- La probabilidad de que al menos una persona no pueda abordar el avion: 
$$
P(X > 100) =  \sum_{x=101}^{110}((\frac{110!}{x!(110-x)!}) 0.88^x(1-0.88)^{110-x})
$$

Usando la funcion de R `dbinom()`:

```{r}
pbinom(100, 110, 0.88, lower.tail=FALSE)
```

La probabilidad de que al menos una persona no aborde el avion es: `0.1366599`

- Los tiquetes que puede vender la aeroline si la empresa no esta dispuesta a tolerar un riesgo de no poder abordar el 
avion en un procentaje superior a 5 por ciento.

$$
Q(p,n,p) = min[x: P(X ≤ x) ≥ p]
$$

$$
Q(0.05,110,0.88) = min[x: P(X ≤ x) ≥ 0.05]
$$

```{R}
qbinom(0.88, 110, 0.05, lower.tail = FALSE)
```

Si la empresa vende más de 103 boletos, hay una probabilidad mayor al 5% de que no todos los pasajeros puedan abordar 
el avión. Por lo tanto, la empresa podría vender hasta 3 boletos adicionales, sin superar un riesgo del 5% de los 
pasajeros no puedan abordar el avión.

## Bloque 3
 


## Bloque 4
