---
title: "Laboratorio 01"
Authors: "Katherine Benjumea Ortiz, Brigith Lorena Giraldo Vargas, Valentina Ochoa Arboleda, Tomás Atehortua Ceferino, Danilo de Jesús Toro Echeverri" 
output:
  html_document: default
  pdf_document: default
date: "2023-02-21"
---

```{r setup, include=FALSE}
knitr::opts_chunk$set(echo = TRUE)
```

## Bloque 0

### Problema 1

```{r, p1}
  x = c(1,2,3,4)
  y = seq(1:10)
  z = seq(2,10,2)
  w = rep(0,10)
  y[3] = 1
```

### Problema 2

```{r, p2}
  curve(x+1, from=1, to=10 ,xlab="x", ylab="y")
  curve((x^2)+1, from=1, to=10, xlab="x", ylab="y")
  curve(sin(x), from=1, to=10, xlab="x", ylab="y")
  curve(cos(x), from=1, to=10, xlab="x", ylab="y")
  curve(log(x), from=1, to=10, xlab="x", ylab="y")
```

### Problema 3

```{r,p3}
  curve(x+1, from=1, to=10 ,xlab="x", ylab="y")
  curve((x^2)+1, from=1, to=10, xlab="x", ylab="y")
  curve(sin(x), from=1, to=10, xlab="x", ylab="y")
  curve(cos(x), from=1, to=10, xlab="x", ylab="y")
  curve(log(x), from=1, to=10, xlab="x", ylab="y")
```

### Problema 4

```{r, p4}
library(readr)
dat <- read_csv("C:/Users/Peanut/Desktop/Estadistica/Laboratorio1/pizzadelivery.csv")
  #str(dat)
  #dim(dat)
  #colnames(dat)
  #names(dat)
  #nrow(dat)
  #ncol(dat)
  #head(dat)
  #tail(dat)
  dat["temperature"] = (dat["temperature"] * (9/5)) + 32
  dat[dat$driver == 'Domenico',]
  dat[dat$pizzas >= 4,"day"]
```

## Bloque 1

### Problema 5

- day : cualitativa-nominal
- date : cuantitativa-discreta
- time : cuantitativa-continua
- operator : cualitativa-nominal
- branch : cualitativa-nominal
- driver : cualitativa-nominal
- temperature : cuantitativa-continua
- bill : cuantitativa-continua
- pizzas : cuantitativa-discreta
- free_wine : cuantitativa-discreta
- got_wine : cuantitativa-discreta
- discount_customer : cuantitativa-discreta

### Problema 6

- day : cualitativa-nominal
Con el gráfico podemos observar que los días en los que mayor número de pedidos se hacen son viernes y sabados, mientras que el miércoles es el día con menor número de pedidos.

```{r p6}
(fi_day<-table(dat$day))
(porc_2<-(fi_day/length(dat$day))*100)
porc_2<-round(porc_2,2)
pie(porc_2, porc_2, col = palette("Set 2"))
legend(x ="bottomright", legend = names(fi_day), fill = palette("Set 2"))
```

#- operator : cualitativa-nominal
#preguntar etiqueta de barra
En este caso se puede observar que la operadora Laura recibe mayor número de llamadas, aunque es miníma la diferencia entre operadoras.

```{r}
(fi_operator<-table(dat$operator))
(porc_2<-(fi_operator/length(dat$operator))*100)
porc_2<-round(porc_2,2)
barplot(porc_2, porc_2, col=4:6)
legend(x ="topright", legend = names(fi_operator), fill = 4:6)
```

#- branch : cualitativa-nominal
Analizando la variable de sucursales se puede afirmar que la que se encuentra al oeste de la ciudad es la que recibe y atiende mayor número de pedidos. 

```{r}
library(plotrix)
(fi_branch<-table(dat$branch))
(porc_2<-(fi_branch/length(dat$branch))*100)
porc_2<-round(porc_2,2)
pie3D(porc_2, labels = porc_2, col=2:9)
legend(x ="bottomleft", legend = names(fi_branch), fill = 2:9)
```

#- driver : cualitativa-nominal
#preguntar cambiar grosor etiqueta de barra

De acuerdo a la gráfica, el repartidor con mayor número de entregas es Mario mientras que Domenico es el que ha realizado menor número de entregas.

```{r}
(fi_driver<-table(dat$driver))
(porc_2<-(fi_driver/length(dat$driver))*100)
porc_2<-round(porc_2,2)
barplot(porc_2, porc_2, col=3:8, horiz = TRUE, las=TRUE)
legend(x ="topleft", legend = names(fi_driver), fill = 3:8)
```

### Problema 7

El repartidor Bruno es el que más botellas de vino gratis tuvo que haber entregado a los clientes y Domenico el que menos botellas gratis tuvo que haber entregado.

```{r}
library(plotrix)      
datp7<-dat[dat$free_wine==1,]
(p7<-table(datp7$driver))
(porc_p7<-(p7/length(datp7$driver))*100)
porc_p7<-round(porc_p7,2)
pie3D(porc_p7, labels = porc_p7, col=2:9)
legend(x ="bottom", legend = names(p7), fill = 2:9)
```

### Problema 8

La sucursal en la que más frecuentemente se dio el hecho de entregar las botellas de vino gratis a los clientes fue la del centro.

```{r}
datp8<-dat[dat$free_wine==1&dat$got_wine==1,]
(p8<-table(datp8$branch))
(porc_p8<-(p8/length(datp8$branch))*100)
porc_p8<-round(porc_p8,2)
barplot(porc_p8, porc_p8, col=2:9)
legend(x ="topright", legend = names(p8), fill = 2:9)
```

###bloque 3
#problema 12

mean = 62.86343 promedio de la variable de temperatura
median = 62.9 medida central del conjunto de datos organizados de la variable temperatura
min = 41.8 Minimo del conjunto de datos organizados de la variable temperatura
max = 87.6 Máximo del conjunto de datos organizados de la variable temperatura
desv = 6.906258 nos indica que la mayor parte de los datos de la variable temperatura tieden a estar             agrupados cerca a 6.906258
range = 45.8 se puede observar la dispersión total que se tiene en el conjunto de datos de la variable temperatura
var = 47.69639 Muestra una medida de dispersión en el conjunto de datos de la variable temperatura
quantiles = 25% 58.2 


```{r}
    # Temperature 
   temp_list<-dat$temperature
  mean = mean(temp_list) 
  median = median(temp_list) 
  min = min(temp_list) 
  (max = max(temp_list))
  (desv = sd(temp_list))
  (range = max - min)
  (var = var(temp_list))
  (quantiles = quantile(temp_list, c(0.25), type = 6))

    # Time
    time_list = dat$time
    mean = mean(time_list)
    median = median(time_list)
    mode = mode(time_list)
    min = min(time_list)
    max = max(time_list)
    desv = sd(time_list)
    range = max - min
    var = var(time_list)
    quantiles = quantile(temp_list, c(0.25), type = 6)
    
      #     (mean = mean(time_list))
      # [1] 34.22915
      # > (median = median(time_list))
      # [1] 34.4
      # > (min = min(time_list))
      # [1] 12.3
      # > (max = max(time_list))
      # [1] 53.1
      # > (desv = sd(time_list))
      # [1] 6.461669
      # > (range = max - min)
      # [1] 40.8
      # > (var = var(time_list))
      # [1] 41.75317
      # > (quantiles = quantile(time_list, c(0.25), type = 6))
      #    25% 
      # 30.075 
```

problema 14
```{r}

```

