---
title: "Laboratorio 1 Estadística general"
author: "Katherine Benjumea Ortiz, Brigith Lorena Giraldo Vargas, Valentina Ochoa Arboleda, Tomás Atehortua Ceferino, Danilo de Jesús Toro Echeverri "
date: "2023-02-23"
output: html_document
---

```{r setup, include=FALSE}
knitr::opts_chunk$set(echo = TRUE)
```

```{r}
library(readr)
 dat <- read_csv("C:/Users/Peanut/Desktop/Estadistica/Laboratorio1/pizzadelivery.csv")
```

## Bloque 1

### Problema 5

- day : cualitativa-nominal
- date : cuantitativa-discreta
- time : cuantitativa-continua
- operator : cualitativa-nominal
- branch : cualitativa-nominal
- driver : cualitativa-nominal
- temperature : cuantitativa-continua
- bill : cuantitativa-continua
- pizzas : cuantitativa-discreta
- free_wine : cualitativa-nominal
- got_wine : cualitativa-nominal
- discount_customer : cualitativa-nominal


## Problema 6

#### Day

Con el gráfico podemos observar que los días en los que mayor número de pedidos 
se hacen son viernes y sabados, mientras que el miércoles es el día con menor 
número de pedidos.

```{r p6}
(fi_day<-table(dat$day))
(porc_2<-(fi_day/length(dat$day))*100)
porc_2<-round(porc_2,2)
palette("Set 2")
pie(porc_2, porc_2, col=1:8, main="Orders on the day")
legend(x ="bottomright", legend = names(fi_day), fill = 1:8)
```

#### Operator 

En este caso se puede observar que la operadora Laura recibe mayor número de 
llamadas, aunque es mínima la diferencia entre operadoras.

```{r}
(fi_operator<-table(dat$operator))
(porc_2<-(fi_operator/length(dat$operator))*100)
porc_2<-round(porc_2,2)
bp0<-barplot(porc_2, porc_2, col=4:6, main="Operators")
text(x = bp0, y = porc_2, labels = porc_2, pos=1)
legend(x ="bottomright", legend = names(porc_2), fill = 4:6)
```

#### Branch 

Analizando la variable de sucursales se puede afirmar que la que se encuentra al
oeste de la ciudad es la que recibe y atiende mayor número de pedidos. 

```{r}
library(plotrix)
(fi_branch<-table(dat$branch))
(porc_2<-(fi_branch/length(dat$branch))*100)
porc_2<-round(porc_2,2)
pie3D(porc_2, labels = porc_2, col=2:9, main="Branchs")
legend(x ="top", legend = names(fi_branch), fill = 2:9)
```

#### Driver

De acuerdo a la gráfica, el repartidor con mayor número de entregas es Mario 
mientras que Domenico es el que ha realizado menor número de entregas.

```{r}
(fi_driver<-table(dat$driver))
(porc_2<-(fi_driver/length(dat$driver))*100)
porc_2<-round(porc_2,2)
bp1<-barplot(porc_2, porc_2, col=3:8, main="Drivers", las=2)
text(x = bp1, y = porc_2, labels = porc_2, pos=1)
legend(x ="bottomright", legend = names(porc_2), fill = 3:8)
```

#### Free_wine

Esta gráfica representa el porcentaje de vinos gratis que prometían ser entregados
por los repartidores a los clientes, 1 haciendo referencia a vinos que se tenían 
que entregar gratis.

```{r}
library(plotrix)
(fi_freewine<-table(dat$free_wine))
(porc_2<-(fi_freewine/length(dat$free_wine))*100)
porc_2<-round(porc_2,2)
pie3D(porc_2, labels = porc_2, col=2:9, main="Free Wine")
legend(x ="top", legend = names(fi_freewine), fill = 2:9)
```

#### Got_wine

La gráfica muestra el porcentaje de botellas de vino gratis que si fueron entregadas
a los clientes por los repartidores, siendo 1 el porcentaje de vinos que si fueron 
entregados.

```{r}
(fi_gotwine<-table(dat$got_wine))
(porc_2<-(fi_gotwine/length(dat$got_wine))*100)
porc_2<-round(porc_2,2)
bp3<-barplot(porc_2, porc_2, col=5:7, main="Got Wine")
text(x = bp3, y = porc_2, labels = porc_2, pos=1)
legend(x ="topright", legend = names(porc_2), fill = 5:7)
```

#### Discount_customer

La gráfica muestra el porcentaje de veces que se hicieron o no descuentos a los 
clientes, siendo 1 el porcentaje de descuentos asignado.

```{r}
library(plotrix)
(fi_discountcustomer<-table(dat$discount_customer))
(porc_2<-(fi_discountcustomer/length(dat$discount_customer))*100)
porc_2<-round(porc_2,2)
pie3D(porc_2, labels = porc_2, col=4:6, main="Discount customer")
legend(x ="top", legend = names(fi_discountcustomer), fill = 4:6)
```

### Problema 7

El repartidor Bruno es el que más botellas de vino gratis tuvo que haber entregado
a los clientes y Domenico el que menos botellas gratis tuvo que haber entregado.

```{r}
datp7<-dat[dat$free_wine==1,]
(p7<-table(datp7$driver))
(porc_p7<-(p7/length(datp7$driver))*100)
porc_p7<-round(porc_p7,2)
pie(porc_p7, labels = porc_p7, col=2:9, main="Free Wine")
legend(x= "topleft", legend = names(p7), fill = 2:9)
```

### Problema 8

La sucursal en la que más frecuentemente se dio el hecho de entregar las botellas 
de vino gratis a los clientes fue la del centro.

```{r}
datp8<-dat[dat$free_wine==1&dat$got_wine==1,]
(p8<-table(datp8$branch))
(porc_p8<-(p8/length(datp8$branch))*100)
porc_p8<-round(porc_p8,2)
bp<-barplot(porc_p8, porc_p8, col=2:9, main="Free Wine and Got Wine")
text(x =bp, y = porc_p8, labels = porc_p8, pos=1)
legend(x ="bottomright", legend = names(porc_p8), fill = 2:9)
```

## Bloque 2

### Problema 9

#### Temperature
Como podemos observar en la siguiente tabla de frecuencia, la temperatura más habitual 
con la que se entrega la pizza varía en un rango dentro de (145,152] y (137,145], 
siendo el primero el más común. Además, la temperatura menos habitual se encuentra
en un rango de (190,197], siendo solo 1 pizza la que se entregó con esta temperatura.
Cabe recalcar que esta tabla de frecuencia se hizo con una número de clase igual a 5 para su análisis.

```{r}
    temp_list = dat$temperature
    # Calculate information to create frequency table
    min = min(temp_list)
    max = max(temp_list)
    length = length(temp_list)
    range = max - min
    class_num = round(1 + log(length, 2))
    class_width = round(range / class_num, 2)
    
    print(c("Min", min))
    print(c("Max", max))
    print(c("Length", length))
    print(c("Range", range))
    print(c("Class Number", class_num))
    print(c("Class Width", class_width))
    
    #Calculate intervals and midpoints 
    sequ = seq(min, max + class_width, class_width)
    intervals = cut(temp_list, sequ, right = TRUE, include.lowest = TRUE)
    abs_freq = table(intervals)
    midpoints = round((head(sequ, -1) + diff(sequ) / 2), 2)
    
    #Generate frequency table
    freq_table = cbind(
        Mark = midpoints,
        Abs = abs_freq, 
        Reltv = round(abs_freq / length(temp_list), 2), 
        Acm = cumsum(abs_freq),
        ReAcm = round(cumsum(abs_freq) / length(temp_list))
    )
    
    print(freq_table)
```

#### Time
Por medio del siguiente gráfico, podemos notar como el tiempo más usual de una 
entrega se tarde entre 28.6 y 36.8 minutos, puesto que el 45% de las pizzas son 
entregadas en este periodo de tiempo. Por otro lado, lo menos habitual es que una 
pizza sea entregada en un periodo de 12.3 y 20.5 minutos, ya que solo el 2.21% de 
las pizzas son entregadas durante este.

```{r}
  min = min(dat$time)
  max = max(dat$time)
  k = 5
  A = (max-min)/ k
  
  intervals = cut(dat$time, breaks=seq(min, max, by = A), Right = TRUE, include.lowest=TRUE)
  
  fi = table(intervals)
  porc = (fi/ length(dat$time))*100 
  porc = round(porc,2)
  
  pie(porc, porc, col = 2:7, main= "Time")
  legend("topleft",legend=names(fi), fill=2:7)
```

#### Bill
Para el caso de la variable Bill (cuenta), realizamos el análisis de frecuencia 
mediante el siguiente histograma, describiendo el siguiente comportamiento:
 - Entre [35, 40) y [45,50) tienen una frecuencia absoluta mayor o igual a 200
 - Entre [0, 10) tienen una frecuencia absoluta de 1
 
```{r}
  fi = hist(dat$bill, xlab= "Bill", ylab = "Frequency", main= "Histogram of bill", col = 2:3)
```

#### Pizzas
Para finalizar, en el caso de la variable "pizzas", nos encontramos con que la 
cantidad pedida con mayor frecuencia va de un rango de 2 a 3 pizzas por orden. 
A su vez, podemos ver en la siguiente ilustración como el numero de 8, 9 y 11 
pizzas son las cantidades más inusuales en la tienda.

```{r}
  fi = table(dat$pizzas)
  hi  = fi/length(dat$pizzas)
  porc = (fi/ length(dat$pizzas))*100 
  barplot(fi, col=3:4)
```

### Problema 10

La central que ha llegado a valores altos de temperatura es la sede East. Estando
en el intervalo de (81.8, 91.8]. Por otro lado, la temperatura
con mayor aparicion en las sedes se encuentran en el intervalo de (61.8, 71.8],
seguido por el intervalo (51.8, 61.8].

```{r}
    get_intervals <- function(sublist) {
	min = min(sublist)
    	max = max(sublist)
    	sequ = seq(min, max + 10, 10)
    	intervals = cut(sublist, sequ, right = TRUE, include.lowest = TRUE)
	return (intervals)
    }
    intervals = get_intervals(temp_list)
    table = table(intervals, dat$branch)
    par(mar = c(5.1, 4.1, 4.1, 8.1), xpd = TRUE)
    barplot(table, beside = T, col = rainbow(5), main = "Temperature for branch °C", legend.text = TRUE,
	    args.legend = list(x = "topright", inset = c(-0.3, 0)))
```

### Problema 11

Se han entregado mas pizzas los fines de semana (Viernes, Sabado y Domingo) que 
en el resto de la semana.

```{r}
    dat$weekend = ifelse(dat$day == 'Friday' | dat$day == 'Saturday' | dat$day == 'Sunday', 1, 0)
    
    weekend_pizzas = sum(dat[dat$weekend == 1, 10])
    weekday_pizzas = sum(dat[dat$weekend == 0, 10])
    
    par(mar = c(5.1, 4.1, 4.1, 10), xpd = TRUE)
    barplot(c(weekday_pizzas, weekend_pizzas), main = "Weekday vs Weekend", col = 1:2, ylab = "# Pizzas")
    legend(3, 2000, legend=c("Weekday", "Weekend"),
           col = 1:2, cex=0.8, inset = c(-0.3, 0), fill = 1:2)
```

Se ha conseguido mayor ganancia los fines de semana (Viernes, Sabado y Domingo) 
que en el resto de la semana. Era de esperarse debido a que
existe mayor demanda de pizzas los fines de semana.

```{r}
    weekend_bill = sum(dat[dat$weekend == 1, 9])
    weekday_bill = sum(dat[dat$weekend == 0, 9])
    
    par(mar = c(5.1, 4.1, 4.1, 10), xpd = TRUE)
    barplot(c(weekday_bill, weekend_bill), main = "Weekday vs Weekend", col = 1:2, ylab= "Earnings")
    legend(3, 25000, legend=c("Weekday", "Weekend"),
           col = 1:2, cex=0.8, inset = c(-0.3, 0), fill = 1:2)
```


## Bloque 3

### Problema 12

#### Variable Temperature

- mean = promedio de la variable de temperature
- median = medida central del conjunto de datos organizados de la variable temperature
- min = Minimo del conjunto de datos organizados de la variable temperature
- max = Máximo del conjunto de datos organizados de la variable temperature
- desv = nos indica que la mayor parte de los datos de la variable temperature tienden a estar agrupados cerca a 6.906258
- range = se puede observar la dispersión total que se tiene en el conjunto de datos de la variable temperature
- var = Muestra una medida de dispersión en el conjunto de datos de la variable temperature
- quantiles = El porcentaje de los datos que están en el cuartil 1 (0-25) es de 58.2

#### Variable Time

- mean = promedio de la variable time
- median = medida central del conjunto de datos organizados de la variable time
- min = Minimo del conjunto de datos organizados de la variable time
- max = Máximo del conjunto de datos organizados de la variable time
- desv = nos indica que la mayor parte de los datos de la variable time tienden a estar agrupados cerca a 6.461669
- range = se puede observar la dispersión total que se tiene en el conjunto de datos de la variable time
- var = Muestra una medida de dispersión en el conjunto de datos de la variable time
- quantiles = El porcentaje de los datos que están en el cuartil 1 (0-25) es de 30.075

```{r}
# Temperature 
    temp_list<-dat$temperature
    mean = mean(temp_list)                              #62.86343
    median = median(temp_list)                          #62.9 
    min = min(temp_list)                                #41.8 
    max = max(temp_list)                                #87.6 
    desv = sd(temp_list)                                #6.906258 
    range = max - min                                   #45.8 
    var = var(temp_list)                                #47.69639 
    quantiles = quantile(temp_list, c(0.25), type = 6)  #25% 58.2 

# Time
    time_list<- dat$time 
    mean = mean(time_list)                              #34.22915 
    median = median(time_list)                          #34.4 
    min = min(time_list)                                #12.3 
    max = max(time_list)                                #53.1 
    desv = sd(time_list)                                #6.461669 
    range = max - min                                   #40.8 
    var = var(time_list)                                #41.75317 
    quantiles = quantile(temp_list, c(0.25), type = 6)  #25% 30.075
```

## Problema 13

Se puede observar en la siguiente tabla como la temperatura con la que es entregada
las pizzas, varía considerablemente entre semana y fin de semana. Puesto en los días
como viernes, sabado y domingo la mayoría de las pizzas son entregadas con una 
temperatura amena para el cliente. Variando entre 61.8 a 71.8 grados celcius, sin
embargo también se entrega mayor cantidad de pizzas frías a comparación con los
días de la semana. Esto posiblemente sea por la alta demanda de pizzas de la tienda 
en los fines de semana.

```{r} 
    # Temperature -> weekday - weekend
    #min= min(temp_list)
    #max = max(temp_list)
    #sequ = seq(min, max + 10, 10)
    #intervals = cut(temp_list, sequ, right = TRUE, include.lowest = TRUE)
    
    intervals = get_intervals(temp_list)
    table = table(intervals, dat$day)
    print(table)
    table = table(intervals, ifelse(dat$weekend == 1, "Weekend", "Weekday"))
    print(table)
```
En cuanto al tiempo de entrega, no se puede apreciar una gran diferencia entre los 
días seleccionados. El comportamiento es muy similar en ambos casos, variando la mayor
cantidad de entregas entre 32.3 y 42.3 minutos.Por otro lado es inusual que se entreguen
las pizzas en el intervalo 12.3 y 22.3, siendo estos los tiempos más pequeños de entrega
que se han registrado. Además, cabe recalcar que para este caso de estudio realizamos
un total de 4 intervalos.

El comportamiento mencionado lo podemos observar en la siguiente grafica.  
```{r} 
    # Time -> weekday - weekend
    #min= min(time_list)
    #max = max(time_list)
    #sequ = seq(min, max + 10, 10)
    #intervals = cut(time_list, sequ, right = TRUE, include.lowest = TRUE)
    intervals = get_intervals(time_list)
    table = table(intervals, dat$day)
    print(table)
    table = table(intervals, ifelse(dat$weekend == 1, "Weekend", "Weekday"))
    print(table)
    par(mar = c(5.1, 4.1, 4.1, 8.1), xpd = TRUE)
    barplot(table, beside = T, col = c("red","yellow","green","blue","black"), main = "Time for weekday and weekend", legend.text = TRUE,
	    args.legend = list(x = "topright", inset = c(-0.3, 0)))
```

Analizando los tiempos de entrega entre las diferentes sedes, hay una notable 
diferencia entre la sedes West, East y Centre. Ya que a pesar de que la sede East 
no es de las que más numero de pizzas vende, es la que más rapido las entrega, 
llegando al punto de entregar 41 pizzas en un intervalo de 12.3 y 22.3 minutos
(algo inusual en las demás sedes). Por otro lado, la sede Centre tiene los peores
tiempos de entrega comparado con sus hermanas, esto probablemente debido a su
contante demanda de pizzas todos los días de la semana.

```{r} 
    # Time -> branch
    #min = min(time_list)
    #max = max(time_list)
    #sequ = seq(min, max + 10, 10)
    #intervals = cut(time_list, sequ, right = TRUE, include.lowest = TRUE)
    intervals = get_intervals(time_list)
    table = table(intervals, dat$branch)
    print(table)
```
Con respecto a la temperatura, la sede East tambien saca ventaja a las sedes Centre 
y West, ya que comparandola con las otras 2, la sede East usualmente entrega las 
pizzas con una temperatura entre 67.8 y 71.8 grados celcius.

Teniendo esta información y la de la tabla anterior (tiempo de entrega por sede),
podemos decir que la sede East es la mejor sede de las 3, ya que además de entregar 
sus pizzas más rapido, las entrega más calientes.
```{r} 
    # Temperature -> branch
    #min = min(temp_list)
    #max = max(temp_list)
    #sequ = seq(min, max + 10, 10)
    #intervals = cut(temp_list, sequ, right = TRUE, include.lowest = TRUE)
    intervals = get_intervals(temp_list)
    table = table(intervals, dat$branch)
    print(table)
    par(mar = c(5.1, 4.1, 4.1, 8.1), xpd = TRUE)
    barplot(table, beside = T, col = c("red","yellow","green","blue","black"), main = "Temperature for branches", legend.text = TRUE,
	    args.legend = list(x = "topright", inset = c(-0.3, 0)))
```

## Problema 14

Teniendo en cuenta el tiempo de entrega de cada repatidor durante el mes de mayo,
se puede deducir que el que tuvo mejor rendimiento fue Domenico ubicándose en el
cuartil inferior; es decir, Domenico es el que se más cerca al mínimo de datos 
del tiempo, por lo tanto, se entiende que fue el que tuvo mejor rendimiento 
respecto a esta variable.

```{r} 
    boxplot(dat$time ~ dat$driver, horizontal= FALSE,border = par("fg"), col = 1:6, log = "")
```
