---
title: "Laboratorio 4 Estadística general"
author: 'Katherine Benjumea Ortiz, Brigith Lorena Giraldo Vargas, Valentina Ochoa
  Arboleda, Tomás Atehortua Ceferino, Danilo de Jesús Toro Echeverri'
date: "2023-03-05"
output:
  html_document: default
  pdf_document: default
---
 
```{r setup, include=FALSE}
knitr::opts_chunk$set(echo = TRUE)
```
 
 
## Bloque 1

```{r}
x = data$Publicidad
y = data$Ventas
mod = lm(y ~ x, data)
modsum = summary(mod)
modsum
```

## Bloque 2

### 1
¿Es el modelo lineal el mas adecuado para hacer una analisis de regresion en
este caso? Realice una estimacion puntual de la desviacion estandar.
```{r}
plot(x,y)
```


```{r}
r = cor(x,y)
r^2
```

### 2
Realice un breve estudio de los residuos que permita validar los supuestos de 
la regresion. Analizar linealidad y homocedasticidad. Incluya grafico de
normalidad de los residuos estandarizados, contraste de hipotesis sobre
normalidad e intervalo de confianza del 95 % .
```{r}
plot(mod)
```



### 3 
Determine si el modelo es estadisticamente significativo

R/ El modelo es estadisticamente significativo si se rechaza la hipotesis
nula.
```{r}
fsta = modsum$fstatistic
pValue = pf(fsta["value"], fsta["numdf"], fsta["dendf"], lower.tail = FALSE)
pValue
```
"F-statistic" muestra el valor del estadístico F y sus grados de libertad
asociados. En este caso, el valor del estadístico F es 5.384 y tiene 1 y 39
grados de libertad. "F-statistic" también muestra el valor p asociado al estadístico F (p-value), que en este caso es 0.02565

Como el valor p es 0.02565, que es menor que 0.05. Se puede
concluir que el modelo en su conjunto es estadísticamente significativo a un
nivel de significancia del 0.05.


### 4
Calcular la matriz de varianzas y covarianzas
```{r}
matvc = vcov(mod)
matvc
```

### 5
Calcular el error estandar de cada coeficiente.
```{r}
b0andb1var = diag(matvc)
sqrt(b0andb1var)
```


### 6
Determinar si β0 y β1 son estadisticamente significativos en el modelo

```{r}
modsum$coefficients
```
Para el intercepto (β0), el valor p es 6.55e-07, que es mucho más pequeño que
0.05. Para la pendiente (β1), el valor p es 0.0256, también menor que 0.05.
Por lo tanto, en ambos casos, se puede concluir que los coeficientes son
estadísticamente significativos, ya que las hipótesis nulas correspondientes se
rechazan a un nivel de significancia del 0.05.

### 7
Calcule intervalos de confianza del 95 % y 99 % para los parametros β0 y β1.
```{r}
confint(mod, level = 0.99)
```
```{r}
confint(mod, level = 0.95)
```

